【裁判字號】    95,上易,1269
【裁判日期】    951207
【裁判案由】    傷害
【裁判全文】
臺灣高等法院臺中分院刑事判決        95年度上易字第1269號
上  訴  人  臺灣臺中地方法院檢察署檢察官
上  訴  人
即  被  告  乙○○
            戊○○
                    號
上列上訴人因被告傷害案件，不服臺灣臺中地方法院95年度易字
第1111號中華民國95年8月21日第一審判決 （起訴案號：臺灣臺
中地方法院檢察署94年度偵字第14006號） ，提起上訴，本院判
決如下：
    主  文
上訴駁回。
    事實及理由
一、本案經本院審理結果，認第一審判決認事用法及量刑均無不
    當，應予維持，並引用第一審判決書記載之事實、證據及理
    由（如附件） 。
二、上訴人即被告乙○○、戊○○在本院雖另辯稱：伊二人到警
    局時，告訴人丁○○及其父親即威脅伊二人，說如果不承認
    打人，只要伊二人出警局門口就會被打云云。惟查，為被告
    二人製作警詢筆錄之警員丙○○於本院到庭具結證稱：當初
    製作筆錄時，二位被告在新社分駐所未受到不當干擾，製作
    筆錄之前，告訴人丁○○或其父親未在新社分駐所內先對被
    告乙○○、被告戊○○出言恐嚇，如有恐嚇情事，警方會制
    止，並會記錄；且未聽聞告訴人之父親威脅被告乙○○說如
    果不承認，只要被告二人出警察局就會被打；也未看見被告
    二人到分駐所時，告訴人之父親曾站起來拿椅子要丟被告二
    人等語（見本院卷第四一頁及其背面），顯與被告二人所辯
    情節不合。是以，被告二人在本院辯稱：在警局製作筆錄之
    前，遭告訴人及其父親威脅云云，應係卸責之詞，不足採信
    ，被告二人在警詢坦承糾眾毆打告訴人之自白，應出於其等
    之自由意志。被告二人上訴意旨否認犯罪，仍執陳詞指摘原
    判決不當，並無理由，應予駁回。
三、上訴人即臺灣臺中地方法院檢察署檢察官上訴雖稱：被告二
    人僅因細故，竟夥同姓名、年籍不詳之成年人數人毆打被害
    人成傷，使被害人身心遭受鉅創，且被告二人犯後否認犯行
    ，又拒絕賠償，其等態度欠佳，原審僅判處被告二人有期徒
    刑五月，顯然量刑過輕云云。按量刑輕重係屬事實審法院得
    依職權自由裁量之事項，苟已斟酌刑法第五十七條各款所列
    情狀而未逾越法定刑度，不得遽指為違法（最高法院七十二
    年度台上字第六六九六號、七十五年度台上字第七０三三號
    判例要旨參照）；且在同一犯罪事實與情節，如別無其他加
    重或減輕之原因，下級審量定之刑，亦無過重或失輕之不當
    情形，則上級審法院對下級審法院之職權行使，原則上應予
    尊重（最高法院八十五年度台上字第二四四六號裁判意旨參
    照）。原審審酌被告二人僅因不滿告訴人之言行，即糾眾以
    激烈之手段加以傷害，惡性不輕，且告訴人受有輕度腦震盪
    等多項傷害，損害非微，被告不知積極謀和，還極力掩飾犯
    行，毫無悔意，犯後態度不佳，自有必要從重議處，分別量
    處有期徒刑五月，已充分斟酌被告等糾眾毆打，犯後拒絕和
    解賠償之犯罪情狀，其量刑堪稱妥適。檢察官上訴意旨以量
    刑過輕指摘原判決不當，自無理由，應予駁回。
四、據上論斷，應依刑事訴訟法第三百七十三條、第三百六十八
    條，判決如主文。
本案經檢察官甲○○到庭執行職務。
中    華    民    國    95    年    12   月   7       日
            刑事第八庭  審判長法  官  羅  得  村
                              法  官  張  靜  琪
                              法  官  陳  宏  卿
上列正本證明與原本無異。
不得上訴。
                              書記官  柯  孟  伶
中    華    民    國    95    年    12   月    8      日
                                                      Ａ


司法院資訊處製作；財團法人民間司法改革基金會備份。
